【裁判字號】    91,自,189
【裁判日期】    920129
【裁判案由】    恐嚇等
【裁判全文】
臺灣士林地方法院刑事判決                          九十一年度自字第一八九號
    自  訴  人  甲○○
    被      告  乙○○
右列被告因恐嚇等案件，經自訴人提起自訴，本院判決如左：
    主  文
乙○○無罪。
    理  由
一、自訴意旨如附件自訴狀所載。
二、按犯罪事實之認定，應憑證據，如未能發現相當證據，或證據不足以證明，自不
    能以推測或擬制之方法以為裁判基礎；又認定不利被告之事實，須依積極證據，
    苟積極證據不足為不利於被告事實之認定時，即應為有利於被告之認定，更不必
    有何有利之證據。又同法第三百十條之誹謗罪，須以意圖散布於眾，而指摘或傳
    述足以毀損他人名譽之事為其構成要件，而誹謗罪之成立必行為人所指摘或傳述
    者為具體之事實，始足當之，如未指有具體事實，則屬侮辱罪，司法院院字第二
    一七九號解釋資為參照；而公然侮辱，係指侮辱行為足使不特定人或多數人得以
    共聞共見之狀態；又恐嚇危害安全罪，須是以加害生命、身體、自由、名譽、財
    產之事，恐嚇他人致生危害於安全為要件。
三、自訴人認被告涉有上揭犯行，無非以其提出之錄音帶一卷及證人即其母林楊張碧
    之證言為其論據。訊據被告乙○○矢口否認上揭犯行，辯稱：伊雖有講如錄音帶
    所載之內容，但那些內容並非在辱罵或恐嚇自訴人，因大家都是該社區之住戶，
    伊是出於善意與自訴人溝通等語。
四、經查自訴人所提出之錄音帶中，自訴人與被告之對話中，被告確實有：「你憑那
    一條說，你發公文說要種水果樹，我香蕉樹也是水果樹，... 沒關係，我不影響
    到別人，... 你如果要這樣，大家很難看，... 你厲害。」、「你看你媽出來都
    沒有人要跟他聊天，我跟他們說很可憐，不要這樣，大家都是老人家，... 你做
    人做到讓你母親走出來，都沒有人要跟他講話，... 你一個人做事，大家來跟你
    承擔，你還有子孫，我跟你講，人在做天在看，... 人頂著天，不是沒有頂到天
    。」、「什麼叫侵佔，地我能搬回家嗎？....你要走絕路嗎？....什麼是威脅？
    是你才威脅我。」、「不要認為我現在對，就這樣去做，不要太囂張，..... 按
    照法律，哼！我不跟你這樣而已，我們不能每樣事情都這樣，像這樣沒有人住的
    房子，你就通知催繳。」、「... 林先生你有什麼不能的？有什麼你做不到的？
    你每樣都有辦法，自來水廠你都可以告啊！為什麼游泳池無法弄好，自來水管都
    有換過，..... 你這樣告他，我們若有壞，好幾年都不給你修理，像那好幾天都
    沒有水可以吃，大家都要找你算帳。」、「... 芋頭是阿媽種的，你等他成熟嘛
    ！不要做到那麼絕，你也不要太過份，路上碰到把他罵一罵，大家講一講，也才
    能做好朋友，你重得起來，你去種，沒關係！」、「你會拖一輛車子？車子不要
    錢嗎？..... 考慮考慮？哼！拿一架照相機來照，人家都說那是瘋子，才來照相
    ，被人罵好嗎？..... 人家以前到現在都沒怎樣。」等語，經本院當庭勘驗該錄
    音帶內容屬實，且經被告承認是與自訴人之對話，有該錄音帶一卷在卷足憑；次
    查自訴人與被告間之上揭言詞，據自訴人陳稱是在九十一年七月二十日星期六清
    晨約六點四時多分之台北小別墅社區之候車處，當時因時間尚早，都還沒有人，
    僅有自訴人與被告二人（參見九十一年十一月十九日筆錄），審理中自訴人又舉
    出其母林楊張碧為證人，顯相為悖，其證詞自無庸置酌，並此敘明。況綜觀上揭
    二人之對話內容顯示，自訴人係該社區之主任委員，被告是社區住戶，二人於清
    晨在候車室相遇，被告對自訴人所管理之社區內公用設施用地之討論與抱怨，該
    些言語之用詞雖有些責怪或埋怨之用語，然並無侮辱、誹謗或恐嚇威脅之詞語，
    亦無散佈於眾之意圖，是難據此即認定被告上開言語，有侮辱、詆毀自訴人名譽
    及威脅恐嚇之事，此外無積極之證據足以證明被告涉有公然侮辱、誹謗、恐嚇危
    害安全之罪嫌，不能證明被告犯罪，爰為無罪之諭知。
據上論斷，應依刑事訴訟法第三百四十三條、第三百零一條第一項，判決如主文。
中    華    民    國    九十二    年       一     月       二十九       日
                                  臺灣士林地方法院刑事第一庭
                                      法  官  張  國  棟
右正本證明與原本無異。
如不服本判決，應於判決送達後十日內，向本院提出上訴狀。
                                      書記官  陳  雅  加
中    華    民    國    九十二    年       二     月         六         日


司法院資訊處製作；財團法人民間司法改革基金會備份。
